【裁判字號】    96,易,1435
【裁判日期】    970430
【裁判案由】    恐嚇取財等
【裁判全文】
臺灣桃園地方法院刑事判決              96年度易字第1435號
公  訴  人  臺灣桃園地方法院檢察署檢察官
被      告  甲○○
上列被告因恐嚇取財等案件，經檢察官提起公訴（96年度偵字第
2680號），本院判決如下：
    主  文
甲○○竊盜，累犯，處有期徒刑拾月，減為有期徒刑伍月；又意
圖為自己不法之所有，以恐嚇使人將本人之物交付，累犯，處有
期徒刑捌月，減為有期徒刑肆月。應執行有期徒刑捌月。
被訴毀損部分公訴不受理。
    事  實
一、甲○○前因妨害兵役案件，經本院以92年度訴緝字第48號判
    處有期徒刑6 月，嗣經提起上訴後又撤回上訴確定；又因恐
    嚇案件，經臺灣高等法院以92年度上訴字第2378號判處有期
    徒刑2 年6 月確定；再因竊盜等案件，經本院以92年度易字
    第900 號判決判處有期徒刑8 月確定。上開刑期經本院以93
    年度聲字第2753號裁定應執行刑有期徒刑3 年6 月，於民國
    92年11月28入監，於95年1 月27日因縮刑期滿假釋出監，95
    年7 月29日假釋期滿未經撤銷假釋，以已執行論（於本案構
    成累犯）。
二、甲○○猶不知悔改，因缺錢花用，復意圖為自己不法之所有
    ，於95年8 月27日晚間某時利用網路聊天室邀約乙○○出遊
    ，乙○○遂駕駛其所有車牌號碼5717-NM 號自用小客車赴約
    ，詎於95年8 月28日凌晨2 時40分許，乙○○開車搭載甲○
    ○行經桃園縣中壢市○○路○段72號前時，甲○○表示口渴
    ，要求乙○○下車購買飲料，竟趁乙○○下車去購買飲料時
    ，逕行竊走該部自用小客車（價值約新臺幣570,000 元）及
    置放於車內之NOKIA 廠牌行動電話1 支（門號為0000000000
    號，起訴書誤載為0000000000號）。甲○○竊得該部自用小
    客車後，另意圖為自己不法之所有，於95年2 月28日下午1
    時許，撥打電話與乙○○聯絡，並向其恫嚇稱：「其急需用
    錢，如欲取回車輛，則需匯款5,000 元至葉進興（葉進興對
    本案恐嚇取財情節並不知情）所有之桃園中正郵局帳號0000
    0000000000帳戶」等語，致乙○○心生畏懼，幾經折衝而達
    成乙○○交付3,000 元之合意，乙○○隨即按指示將3,000
    元之款項匯入上開郵局帳戶。惟甲○○取得上開款項後，並
    未歸還上開自用小客車，迨95年8 月30日上午7 時20分許，
    始以電話告知乙○○，上開車輛停放於臺北市華中橋附近，
    乙○○遂會同員警於華中橋下河濱公園尋獲已遭撞毀之小客
    車，並於該小客車內採獲甲○○之指紋，始悉上情。
三、案經乙○○訴由臺北市政府警察局萬華分局移送臺灣桃園地
    方法院檢察署檢察官偵查起訴。
    理  由
壹、有罪部分：
一、被告甲○○對於公訴人所提之證據資料及以下本院作為判斷
    依據之各項證據資料，均同意或不爭執其證據能力，本院審
    酌該等言詞供述及書面作成時之情況認為適當，均無不宜作
    為證據之情事，依刑事訴訟法第159 條之5 規定，均得作為
    證據。
二、上開竊盜及恐嚇取財之犯罪事實，業據被告甲○○於本院審
    理時坦白承認，核與證人即被害人於警詢、偵訊時證述遭竊
    及遭恐嚇取財之經過（偵查卷第3 、6 、54頁），均相符合
    。此外，並有證人乙○○之郵局帳戶資金往來明細、案外人
    葉進興郵局帳戶開戶資料、內政部警政署刑事警察局95年9
    月27日刑紋字第0950142905號指紋鑑驗書、採證照片等件在
    卷可資佐證（偵查卷第10、14、15、19頁）。足認被告上開
    自白與事實相符，堪以採信。本件事證明確，被告上開犯行
    已經可以認定，應依法論罪科刑。
三、核被告甲○○上開所為，係犯刑法第320 條第1 項竊盜罪及
    刑法第346 條第1 項恐嚇取財罪。被告所犯上開二罪間，犯
    意各別，罪名不同，應分論併罰。又被告有事實欄一所載之
    犯罪科刑執行紀錄情形，有臺灣高等法院被告全國前案紀錄
    表、臺灣桃園地方法院檢察署刑案資料查註紀錄表在卷可稽
    ，其於5 年內再故意犯本件有期徒刑以上之罪，為累犯，應
    依刑法第47條第1 項規定各加重其刑。爰審酌被告於本院審
    理中坦承犯行，然未與證人乙○○達成和解，另參以被告犯
    罪手段、犯罪動機、目的及犯罪所生危害之程度等一切情狀
    ，分別量處如主文所示。另本案被告犯罪時間係在96年4 月
    24日之前，亦無其他不合中華民國九十六年罪犯減刑條例所
    定不得減刑之情形，爰依中華民國九十六年罪犯減刑條例第
    2 條第1 項第3 款、第7 條併予宣告減刑及定應執行刑如主
    文所示。
貳、公訴不受理部分：
一、按告訴乃論之罪，告訴人於第一審辯論終結前得撤回其告訴
    ，又告訴經撤回者，法院應諭知不受理之判決，刑事訴訟法
    第238 條第1 項、第303 第3 款定有明文。
二、本件公訴意旨略以：被告於95年7 月28日凌晨2 時40分許，
    竊得證人乙○○所有車牌號碼5717-NM 號自用小客車後，復
    於同日下午1 時許，以電話恐嚇證人乙○○交付金錢以取回
    該小客車，惟被告於取得乙○○所交付之3,000 元後，仍未
    歸還車輛，迨95年8 月30日上午7 時20分許，始以電話告知
    證人乙○○，該車停放於臺北市華中橋附近，經證人乙○○
    會同警員至華中橋下之河濱公園尋獲該車時，發現該小客車
    已遭撞毀，因認被告除犯有上開已經論罪科刑之竊盜及恐嚇
    取財罪外，另涉犯刑法第354 條毀損罪嫌。惟查該項罪名，
    依同法第357 條規定，須告訴乃論。茲據告訴人乙○○於本
    院審理時當庭撤回告訴，有本院97年4 月14日審判筆錄附卷
    可稽，依照前開法條之規定，此部分不經言詞辯論，逕行諭
    知不受理之判決。
據上論斷，應依刑事訴訟法第299 條第1 項前段、第303 條第3
款、第307 條，刑法第320 條第1 項、第346 條第1 項、第47條
第1 項、第51條第5 款，刑法施行法第1 條之1 第1 項、第2 項
前段，中華民國九十六年罪犯減刑條例第2 條第1 項第3 款、第
7條 、第10條第1 項，判決如主文。
本案經檢察官翁偉玲到庭執行職務
中    華    民    國    97    年    4     月    30    日
                  刑事第七庭  審判長法  官  蕭世昌
                                    法  官  林惠霞
                                    法  官  劉為丕
以上正本證明與原本無異。
如不服本判決，應於判決送達後10日內向本院提出上訴狀（應附
繕本），其未敘述上訴理由者，應於上訴期間屆滿後20日內補提
理由書狀於本院，上訴於臺灣高等法院。
                                    書記官  陳育萱
中    華    民    國    97    年    5     月    2     日
附錄本案論罪科刑法條：
中華民國刑法第320條
（普通竊盜罪、竊佔罪）
意圖為自己或第三人不法之所有，而竊取他人之動產者，為竊盜
罪，處5 年以下有期徒刑、拘役或5 百元以下罰金。
意圖為自己或第三人不法之利益，而竊佔他人之不動產者，依前
項之規定處斷。
前二項之未遂犯罰之。
中華民國刑法第346條
（單純恐嚇罪）
意圖為自己或第三人不法之所有，以恐嚇使人將本人或第三人之
物交付者，處6 月以上5 年以下有期徒刑，得併科1 千元以下罰
金。
以前項方法得財產上不法之利益，或使第三人得之者，亦同。
前二項之未遂犯罰之。


司法院資訊處製作；財團法人民間司法改革基金會備份。
